【裁判字號】    89,附民,87
【裁判日期】    890229
【裁判案由】    業務侵占
【裁判全文】
臺灣高雄地方法院刑事附帶民事訴訟判決           八十九年度附民字第八七號
    原      告  乙○○
    被      告  甲○○
右列被告因業務侵占案件（本院八十八年度易字第五一三二號），經原告提起附帶民
事訴訟，請求損害賠償，本院判決如左：
    主  文
被告應給付原告新台幣捌萬元，及自民國八十九年二月十一日起至清償日止，按週年
利率百分之五計算之利息。
本判決第一項於原告以新台幣參萬元供擔保，得假執行。
    事  實
甲、原告方面：
一、聲明：除假執行之擔保金外，如主文所示。
二、陳述：
    被告為原告所開設韋凡企業社之業務員。其於八十八年九月十八日，在韋凡企業
    社向原告出貨雨刷一千支前往北部地區販售，詎其將貨物販售後，竟意圖為自己
    不法之所有，將客戶所交付之貨款，共新臺幣（下同）九萬元，除將其中一萬元
    貨款匯給原告外，餘則將之侵占入己，供己花用，未將之交付予韋凡企業社，嗣
    因被告遲未將貨款繳回，原告始知上情。按因故意不法侵害他人權利者，應負損
    害賠償責任，民法第一百八十四條第一項定有明文，本件被告既因故意不法侵害
    原告之權利，對原告因此所受損害自應負損害賠償責任，爰請求判決如主文所示
    。
三、證據：提出告白書一紙，並引用刑事卷之出貨單七紙、本票一紙為證。
乙、被告方面：
一、聲明：同意原告聲明之請求。
二、陳述：對原告主張不爭執。
    理  由
一、按附帶民事訴訟之判決，應以刑事訴訟判決所認定之事實為據，刑事訴訟法第五
    百條前段定有明文。本件原告起訴主張被告向其侵占八萬元貨款之事實，業據本
    院八十八年度易字第五一三二號刑事判決判處被告有期徒刑七月在案，並有出貨
    單七紙、告白書及本票各一紙為證，被告對應清償原告八萬元貨款復不爭執，是
    原告之上開主張，堪信為真實。
二、因故意不法侵害他人權利者，負損害賠償責任，民法第一百八十四條第一項前段
    定有明文。本件被告侵占原告貨款八萬元，已如前述，被告依上開法律規定，自
    應對原告之上開損害負賠償之責，是原告訴請被告賠償八萬元，及自民國八十九
    年二月十一日起至清償日止，按週年利率百分之五計算之利息，自屬有據，應予
    准許。
三、假執行之宣告：本件原告就其勝訴部分陳明願供擔保請求宣告假執行，經核並無
    不合，爰酌定相當金額准許之。
據上論斷，原告之訴為有理由，應依刑事訴訟法第五百零二條第二項、第四百九十一
條第十款、民事訴訟法第三百九十條第二項，判決如主文。
中      華      民      國    八十九    年      二      月    二十九    日
                              臺灣高雄地方法院刑事第二庭
                                  法  官  施  柏  宏
右正本證明與原本無異。
如不服本判決非對於刑事判決有上訴時不得上訴，並應於送達後十日內向本院提出上
訴狀。
                                  書記官  邱  秋  珍
中      華      民      國    八十九    年      三      月      三      日


司法院資訊處製作；財團法人民間司法改革基金會備份。
